最高法院刑事裁定　　　　　　　　　 111年度台抗字第1235號
抗　告　人　陳炳煬
 
 
上列抗告人因違反毒品危害防制條例等罪案件，不服臺灣高等法
院高雄分院中華民國111年8月11日定應執行刑之裁定（111 年度
聲字第856號），提起抗告，本院裁定如下：
    主  文
抗告駁回。
    理  由
一、按刑事訴訟法第370條第2 項、第3項，已針對第二審上訴案
    件之定應執行之刑，明定有不利益變更禁止原則之適用；而
    分屬不同案件之數罪併罰有應更定執行刑之情形，倘數罪之
    刑，曾經定其執行刑，再與其他裁判宣告之刑定其執行刑時
    ，在法理上亦應同受此原則之拘束。是以，另定之執行刑，
    其裁量所定之刑期，不得較重於前定之執行刑加計後裁判宣
    告之刑之總和。又法院於裁量另定應執行之刑時，祇須在不
    逸脫上開範圍內為衡酌，而無顯然違反比例原則之裁量權濫
    用之情形，並不悖於定應執行刑之恤刑目的者，即無違裁量
    權之內部性界限。
二、本件原裁定以抗告人陳炳煬因其違反毒品危害防制條例等罪
    ，先後經判處罪刑，並分別定其應執行之刑，俱已確定，均
    詳如其附表所示。檢察官聲請合併定應執行刑，經審核認聲
    請為正當，裁定定其應執行刑為有期徒刑12年，經核其裁量
    所定之刑期，並未較重於所示各罪前定執行刑加計後之總和
    ，未逾外部界限及內部界限，亦無濫用裁量權之情形，並經
    詢問抗告人之意見後，說明係審酌所犯各罪類型、犯罪時間
    、行為次數等各情，兼衡限制加重、不利益變更禁止原則為
    整體評價而為裁處，顯非以累加方式定其應執行刑，亦給予
    適當之恤刑，未逸脫前揭範圍為衡酌，於法即無違誤。抗告
    意旨以伊案發後均坦承犯行，犯後態度尚佳，考量矯治教化
    之意義，難認有長期監禁之必要，而指摘原裁定未予寬減，
    致刑罰輕重失衡，不符罪刑相當性原則等語，係對原審裁量
    職權之適法行使，任意指摘，自無理由。又法院依刑事訴訟
    法第477條第1項規定裁定定應執行刑時，應以檢察官所聲請
    定應執行刑之案件，作為審查及決定如何定應執行刑之範圍
    ，未據檢察官聲請定應執行刑之案件，法院基於不告不理原
    則，不得任意擴張並予審理，否則即有未受請求之事項予以
    裁判之違法。本件檢察官以抗告人所犯如附表所示各罪，向
    原審法院聲請定應執行刑，原審就檢察官聲請之各罪裁定定
    應執行刑，無違法可言，至另案裁判情形，既不在本件檢察
    官聲請定執行刑之列，基於不告不理原則，自非原審所得審
    酌。抗告意旨執其尚有另案有期徒刑9 月之罪（臺灣屏東地
    方檢察署111 年度執肅字第3344號）應合併定其應執行刑等
    旨，指摘原裁定不當，自非有據，其抗告為無理由，應予駁
    回。
據上論結，應依刑事訴訟法第412條，裁定如主文。
中    華    民    國   111    年    9     月    28    日
                  刑事第九庭審判長法  官  蔡  彩  貞  
                                  法  官  梁  宏  哲  
                                  法  官  莊  松  泉  
                                  法  官  周  盈  文  
                                  法  官  林  庚  棟  
本件正本證明與原本無異
                                  書記官
中    華    民    國   111    年    10    月    6     日